【裁判字號】    89,訴,353
【裁判日期】    891219
【裁判案由】    瀆職等
【裁判全文】
臺灣新竹地方法院刑事判決                          八十九年度訴字第三五三號
    公  訴  人  臺灣新竹地方法院檢察署檢察官
    被      告  乙○○
                丙○○
    右  一  人
    選任辯護人  洪大明律師
                張玉琳律師
                王文君律師
   被       告  丁○○
右列被告因傷害等案件，經檢察官提起公訴（八十九年度偵字第二○二、一五五七號
），本院判決如左︰
    主  文
乙○○服用酒類，不能安全駕駛動力交通工具而駕駛，處有期徒刑肆月，如易科罰金
，以佰元折算壹日，緩刑貳年，緩刑期內付保護管束。
丙○○共同連續傷害人之身體，處有期徒刑伍月，緩刑貳年。
丁○○共同傷害人之身體，處有期徒刑肆月，緩刑貳年。
    事  實
一、丙○○為新竹縣警察局交通隊隊員，丁○○為內政部警政署保安警察第一總隊第
    二大隊第二中隊隊員，二人於民國八十八年十二月二十五日晚間、八十八年十二
    月二十六日凌晨，支援新竹縣竹北分局防飆專案之路檢勤務，派駐在西濱公路新
    竹縣竹北段鳳鼻隧道北上出口擔任車巡組勤務，均為依法令執行公務之公務員，
    合先敘明。
二、乙○○自八十八年十二月二十五日下午七時許，在新竹市某一ＫＴＶ喝酒唱歌，
    迄至翌日即八十八年十二月二十六日凌晨一時十分許，其已因飲用啤酒數瓶致不
    能安全駕駛動力交通工具，竟仍駕駛車號Ｖ４─三四七九號自小客車，搭載友人
    甲○○（坐於右座）、戊○○（坐後座），沿西濱公路新竹縣竹北段北上方向行
    駛，嗣於當日凌晨一時四十分許，乙○○酒後駕車進入鳳鼻隧道北上車道之外側
    車道，適新竹縣警察局竹北分局警員在該隧道出口處執行防飆路檢勤務，乙○○
    為迴避路檢查獲其酒醉駕車犯行，竟在北上外側車道迴轉至內側車道逆向行駛，
    改成由南向北之方向急速逃逸。而到場支援新竹縣竹北分局防飆專案之丙○○、
    丁○○二人見狀，迅即駕駛巡邏車在後追趕乙○○之駕車，並一路閃警示燈且鳴
    警報器，乙○○均置之不理，以時速約八十公里至一百公里之高速行駛，出隧道
    後即左轉走台十五線往鳳岡方向，在新竹縣竹北中正西路左轉中華路北上，遇到
    第一個路口又迴轉時，直至新竹縣竹北市竹北加油站附近即中華路祈信遊覽公司
    前，因所駕之車子左後胎爆胎始停下，而沿路追逐而至之丙○○、丁○○二人不
    明車內之狀況，乃由丙○○持槍戒備接近乙○○之駕車，丙○○與丁○○則分別
    站在前車門之二側，打開車門後，發現車內酒氣甚濃，隨即拉乙○○、甲○○下
    車，予以搜身後，並命乙○○跪趴在車道上，命甲○○全身臥趴在人行道上，雙
    手抱頭，嗣因丙○○見馬路車多而將乙○○帶至人行道上，命乙○○呈相同臥趴
    姿勢，等候其他支援警員接應，此時丙○○及丁○○一時氣憤，藉乙○○、甲○○二人臥趴在地面之機會，丙○○、丁○○二人基於傷害犯意聯絡，共同以腳踢
    乙○○之左耳部位，丙○○另行起意，繼續以腳踢抬頭觀看之甲○○臉部，致乙○○受有右手近手腕處擦傷約一公分Ｘ二公分、左耳擦傷約一公分Ｘ一公分、右
    拇指挫傷等傷害；甲○○受有上唇右側擦傷及血腫、上右門牙段斷落等傷害。乙○○被帶至新竹縣竹北分局竹北派出所後，經測試其吐氣所含酒精成份為每公升
    零點七毫克，確已達不能安全駕駛之標準。
三、公共危險案經新竹縣警察局竹北分局報請；傷害案由乙○○、甲○○訴請臺灣新
    竹地方法院檢察署檢察官偵查起訴。
    理  由
一、訊據被告乙○○對於右揭時地酒後駕車，遇警路檢盤查而駕車逃逸，其為警查獲
    後，經呼氣測試酒精成份為每公升零點七毫克等事實，迭於警訊、偵審中均坦承
    不諱。訊據被告丙○○、丁○○二人對於乙○○、甲○○所受之傷勢並未否認，
    惟矢口否認傷害犯行，均辯稱：伊等駕車追到乙○○及甲○○二人後，發現乙○○及甲○○酒意甚濃，在車內不願出來，經拉扯出來後，又有不斷掙扎之情形，
    伊等乃執行公權力予以制服，乙○○及甲○○可能在伊執行公權力過程中受傷，
    伊等並無傷害故意云云。經查：
  （一）被告乙○○就上開公共危險犯行自白內容，核與證人甲○○、戊○○於警訓
        、偵審中證述被告乙○○酒醉駕車之情相符，並有道路交通事故調查報告表
  、新竹縣警察局舉發違反道路交通管理事件通知單、呼氣酒精濃度測試表等
        件附卷可稽。次按酒精濃度呼氣已達每公升○‧五五毫克時，肇事率為一般
        正常人之十倍，認已達不能安全駕駛之標準，有法務部八十八年五月十八日
        所發之法八八檢字第○○一六六九號函及其所附之八十八年五月十日會議記
        錄一份在卷足憑，被告乙○○之酒精濃度呼氣測試值達每公升零點七毫克，
        堪認被告確已達不能安全駕駛動力交通工具之狀態甚明，是認被告乙○○上
        開自白內容應與事實相符，堪足採信，被告乙○○酒醉駕車犯行，應堪認定
        ，自應依法予以論罪科刑。
  （二）被告丙○○、丁○○於前揭時地傷害告訴人乙○○、甲○○之情，業據告訴
        人二人於警訊、偵審中指述不移，且互核相符，並核與在車上觀看之證人戊○○於警訊、偵審中證述情節相符，復有乙○○受傷照片一幀、新仁醫院診
        斷證明書二份、新仁醫院於八十九年五月二十七日出具之新仁醫字第四七六
        號函及所附病歷表附卷可證。又觀諸上開診斷証明書所載，告訴人乙○○之
        傷勢為右手及左耳廓擦挫傷，告訴人甲○○之傷勢為右上唇瘀挫傷併門齒脫
落，核與上開證人戊○○所述：到派出所後看到甲○○牙齒處流血、乙○○
        耳朵部份流血等情相吻合，是以告訴人二人所受傷勢確係為警查獲過程所造
        成，堪予認定。佐以被告丙○○、丁○○並未在告訴人身上、駕車上查獲其
        他犯行，亦查無其他暴力犯罪之槍械、武器等，已據被告二人於本院自承在
        卷，互核屬實，是被告二人將告訴人乙○○、甲○○制服在地上之際，即已
        無再施強制力之必要，被告二人竟以腳踢向告訴人臉部成傷，被告二人確有
        傷害之主觀犯意，堪予認定，渠等辯稱：執行公權力致傷云云，顯係事後卸
        責之詞，無足採信。
  （三）綜上所述，被告乙○○違反公共危險犯行、被告丙○○、丁○○傷害犯行，
        均堪予認定，自應依法予以論罪科刑。
二、核被告乙○○所為，係犯刑法第一百八十五條之三之罪。被告丙○○、丁○○所
    為，刑法第二百七十七條第一項之傷害罪，又二人均為依法執行職務之公務員，
    有如前述，其等在執行職務中假藉逮捕現行犯乙○○之機會為傷害犯行，應依同
    法第一百三十四條之規定加重其刑。被告丙○○、丁○○二人，就傷害乙○○部
    分，具有犯意聯絡及行為分擔，為共同正犯。被告丙○○先後傷害乙○○、甲○○犯行，時間緊接，觸犯構成要件相同之罪名，顯係基於概括之犯意反覆為之，
    為連續犯，依刑法第五十六條之規定，論以連續傷害一罪，並加重其刑。爰審酌
    被告乙○○酒醉駕車，已屬不該，竟不服取締而高速、逆向駕車逃逸，連續闖越
    紅燈號誌，迄至爆胎始停下，另被告丙○○與丁○○二人，為防制犯罪之第一線
    警務人員，就執行路檢之警員遭不法歹徒持械槍擊事件，時有所聞，其等當時追
    逐被告之危險性難謂不大，惟既身為警務人員，自應恪守法令，避免執法過當，
    二人於制服告訴人等後，為宣洩其憤意，而傷害告訴人等，亦屬不該，暨被告三
    人之犯後態度等一切情狀，各量處如主文所示之刑，併就被告乙○○部分諭知易
    科罰金之折算標準。末查，被告乙○○、丙○○、丁○○三人，均未曾受有期徒
    刑以上刑之宣告，有臺灣高等法院被告全國前案紀錄表在卷可按，其等均一時失
    慮致罹刑典，受此刑之宣告後，當知警惕，信無再犯之虞，本院認其等宣告之刑
    以暫不執行為適當，爰均併宣告緩刑二年，以啟自新。另被告乙○○不服警察取
    締，酒醉、高速、逆向駕車逃逸，連續闖越數個紅燈號誌，罔顧該路段行車安全
    ，本院認其於緩刑期間，應交付保護管束，藉此導正行為方向，附此敘明。
三、另辯護人辯稱：告訴人乙○○於八十八年十二月二十六日下午二時二十分警訊中
    ，表示撤回傷害告訴之意，因認告訴人乙○○告訴不合法云云，惟查，刑法第二
    百八十七條但書明文規定：公務員於執行職務時，犯第二百七十七條第一項之罪
    ，非屬告訴乃論之罪，辯護人不察，以此為辯，洵屬無據。
據上論斷，應依刑事訴訟法第二百九十九條第一項前段，刑法第一百八十五條之三、
第二十八條、第五十六條、第二百七十七條第一項、第一百三十四條、第四十一條、
第七十四條第一款、第九十三條第一項，罰金罰鍰提高標準條例第一條前段、第二項
，判決如主文。
本案經檢察官林李嘉到庭執行職務。
中      華      民      國    八十九    年     十二     月     十九     日
                                    臺灣新竹地方法院刑事第一庭
                                        法  官    黃  美  文
右正本證明與原本無異。
如不服本判決，應於判決送達後十日內向本院提出上訴狀( 應附繕本 )，上訴於
臺灣高等法院。
                                        書記官    饒  興  蘭
中      華      民      國    八十九    年     十二     月     十九     日
附錄：
刑法第一百八十五條之三：
服用毒品、麻醉藥品、酒類或其他相類之物，不能安全駕駛動力交通工具而駕駛者，
處一年以下有期徒刑、拘役或三萬元以下罰金。
刑法第二百七十七條第一項：
傷害人之身體或健康者，處三年以下有期徒刑、拘役或一千元以下罰金。
刑法第一百三十四條：
公務員假借職務上之權力、機會或方法，以故意犯本章以外各罪者，加重其刑至二分
之一。
但因公務員之身分已特別規定其刑者，不在此限。


司法院資訊處製作；財團法人民間司法改革基金會備份。
